臺灣桃園地方法院刑事裁定　　　　　　 100年度聲字第2767號
聲　請　人
即　被　告　吳文獻
選任辯護人　陳俊隆律師
　　　　　　李宗益律師
上列聲請人即被告因違反槍砲彈藥刀械管制等案件（100 年度訴
字第234 號），經檢察官提起公訴（99年度偵字第31657 號、10
0 年度毒偵字第79號），聲請人聲請具保停止羈押，本院裁定如
下：
    主  文
聲請駁回。
    理  由
一、本件聲請人即被告吳文獻因違反槍砲彈藥刀械管制條例等案
    件，經本院訊問後，認其犯罪嫌疑重大，且有刑事訴訟法第
    10 1條第1 項第1 款、第3 款之情形，並有羈押之必要，於
    民國100 年4 月6 日執行羈押，嗣並於同年7 月6 日延長羈
    押在案，合先敘明。
二、聲請意旨略以：被告所涉毒品、槍砲等案件，業經調查完畢
    且判處徒刑，被告所犯案件情節並非重大，僅係單純持有制
    式手槍，且被告父母年事已高，身體狀況欠佳，而被告之幼
    子又賴單親之被告照顧，請審酌被告並未進而持槍犯案，發
    揮人道精神，讓被告返家孝順父母、照料幼子，爰具狀聲請
    具保停止羈押云云。
三、按被告經法官訊問後，認為犯罪嫌疑重大，而有下列情形之
    一，非予羈押，顯難進行追訴、審判或執行者，得羈押之︰
    一逃亡或有事實足認為有逃亡之虞者。二有事實足認為有湮
    滅、偽造、變造證據或勾串共犯或證人之虞者。三所犯為死
    刑、無期徒刑或最輕本刑為五年以上有期徒刑之罪者，刑事
    訴訟法第101 條第1 項定有明文。而此所謂之羈押，乃拘禁
    被告之強制處分，其目的係在於保全證據、確保刑事訴訟程
    序之進行及刑罰權之執行。是被告經法官訊問後，究竟有無
    刑事訴訟法第101 條第1 項各款之情形，均屬事實問題，法
    院應按訴訟之程度，卷證資料及其他一切情事斟酌之。次按
    刑事訴訟法第101 條第1 項第3 款規定之羈押，係因被告所
    犯為死刑、無期徒刑或最輕本刑為5 年以上有期徒刑之罪者
    ，其可預期判決之刑度既重，該被告為規避刑罰之執行而妨
    礙追訴、審判程序進行之可能性增加，國家刑罰權有難以實
    現之危險，該規定旨在確保訴訟程序順利進行，使國家刑罰
    權得以實現，以維持重大之社會秩序及增進重大之公共利益
    ，其目的洵屬正當。又基於憲法保障人民身體自由之意旨，
    被告犯上開條款之罪嫌疑重大者，仍應有相當理由認其有逃
    亡、湮滅、偽造、變造證據或勾串共犯或證人等之虞，法院
    斟酌命該被告具保、責付或限制住居等侵害較小之手段，均
    不足以確保追訴、審判或執行程序之順利進行，始符合該條
    款規定，非予羈押，顯難進行追訴、審判或執行之要件，此
    際羈押乃為維持刑事司法權有效行使之最後必要手段，於此
    範圍內，尚未逾越憲法第23條規定之比例原則，符合司法院
    釋字第392 號、第653 號、第654 號解釋意旨，與憲法第8
    條保障人民身體自由及第16條保障人民訴訟權之意旨，尚無
    違背（司法院大法官會議釋字第665 號解釋參照）。
四、查被告吳文獻因違反槍砲彈藥刀械管制條例等案件，經臺灣
    桃園地方法院檢察署檢察官以99年度偵字第31657 號、100
    年度毒偵字第79號提起公訴，前經本院以100 年度訴字第23
    4 號刑事案件審理。而被告吳文獻於100 年4 月6 日經本院
    訊問後，認被告既已自白部分犯行，並有扣案之毒品、槍彈
    以及相關鑑定報告、扣押物品目錄表、扣押物品清單等件在
    卷可佐，罪嫌重大；而被告所涉其中關於持有制式槍彈罪乃
    係最輕本刑為5 年以上有期徒刑之罪，良以將遭判處重刑者
    常伴有逃亡、滅證之高度可能，此係趨吉避凶、脫免刑責、
    不甘受罰之基本人性，自有相當理由認其有逃亡之可能，況
    經本院細繹被告之前案紀錄資料，可知被告前於91年間即曾
    有因竊盜、施用毒品等案件而多次遭臺灣新竹地方法院檢察
    署發佈通緝之情形，已曾有逃亡之事實，衡諸本件被告所涉
    罪名、刑度已較諸先前之竊盜、施用毒品等更重，且被告於
    警方前往拘捕時，尚且曾將其所有另一改造手槍往現場電視
    櫃內塞藏，益徵被告確有逃亡之危險性存在，若非予羈押，
    顯難進行後續之審判、執行，有羈押之必要，依刑事訴訟法
    第101 條第1 項第3 款之規定，於同日執行羈押，並於100
    年7 月6 日延長羈押1 。被告所涉上開犯行，嗣且經本院於
    100 年7 月29日分別判處有期徒刑9 月、1 年4 月、5 年4
    月，並定應執行刑為有期徒刑7 年2 月，有本院100 年度訴
    字第234 號刑事判決書可憑。茲因本案尚未確定，經審酌被
    告涉案情節、程度，若逕命被告具保、責付或限制住居等侵
    害較小之手段，尚不足以確保審判或執行程序之順利進行，
    並無羈押以外之方法得以替代，符合刑事訴訟法第101 條第
    1 項第3 款之規定，仍有繼續羈押之必要。尤以被告持有火
    力強大之制式手槍、子彈等犯行，危害社會治安甚鉅，經權
    衡國家刑事司法權之有效行使、社會秩序及公共利益、被告
    人身自由之私益及防禦權受限制之程度，認對被告維持羈押
    處分尚屬適當、必要，合乎比例原則（最高法院98年度台抗
    字第668 號裁定意旨參照）。至被告雖以前詞云云置辯，惟
    羈押被告實乃刑事訴訟上不得已之措施，法院於認定羈押被
    告之原因是否存在時，僅就被告犯罪嫌疑是否重大，有無刑
    事訴訟法所定羈押情形及有無保全被告或證據使刑事訴訟程
    式順利進行之必要為審酌，至被告之家庭、經濟狀況等其他
    情形，要非在斟酌之列，亦不影響本院判斷被告究否應受羈
    押之原因及必要。此外，聲請人復查無刑事訴訟法第114 條
    所列之各款情形，聲請人聲請具保停止羈押，本院難以准許
    ，應予駁回。
五、爰依刑事訴訟法第220條，裁定如主文。
中    華    民    國  100     年    8     月    22    日
                  刑事第八庭    審判長法  官  劉為丕
                                      法  官  溫祖明
                                      法  官  呂綺珍
以上正本證明與原本無異。
如不服本裁定，應於送達後5 日內，向本院提出抗告狀。
                                      書記官  范升福
中    華    民    國   100    年    8     月    23    日